【裁判字號】    92,訴,494
【裁判日期】    920429
【裁判案由】    毒品危害防制條例
【裁判全文】
臺灣臺中地方法院刑事判決                          九十二年度訴字第四九四號
    公  訴  人  臺灣臺中地方法院檢察署檢察官
    被      告  甲○○
右列被告因違反毒品危害防制條例案件，經檢察官提起公訴（九十二年度毒偵字第一
○九號），本院判決如左：
    主  文
甲○○施用第一級毒品，處有期徒刑柒月。
    事  實
一、甲○○前因施用毒品案件，經觀察、勒戒結果，認有繼續施用毒品之傾向，經本
    院以八十九年度毒聲字第五五九三號裁定令入戒治處所施以強制戒治，於戒治期
    滿後，由臺灣臺中地方法院檢察署檢察官於民國九十年十月二十二日，以九十年
    度戒毒偵字第四七七號為不起訴處分確定；復基於概括犯意，於九十一年二月十
    八日下午五時、六時許，連續施用第一級毒品海洛因（下稱海洛因）二次，經本
    院以九十一年度訴字第二○○五號判處有期徒刑十月確定。詎仍不知戒絕，因其
    父顏金炎於九十一年三月間過世，心情不佳，竟另行起意，於九十一年六月十四
    日上午九時許，在臺中縣清水鎮二四五號友人住處，以針筒注射身體之方式，施
    用海洛因一次。嗣於同日上午十一時許，在上址為警查獲。
二、案經臺中縣警察局清水分局報告臺灣臺中地方法院檢察署檢察官偵查起訴。
    理  由
一、訊據被告甲○○固承認於九十一年六月十四日上午九時許，有施用海洛因之事實
    ，惟辯稱：伊是從九十一年二月十八日開始施用海洛因，一直施用到九十一年六
    月十四日，中間都沒有間斷，本案與前案應有連續犯之關係，不應該另外判刑云
    云。經查：
  (一)被告前開於九十一年六月十四日上午九時許施用海洛因之犯罪事實，業據被告於
    警訊、偵查及本院調查、審理時坦承不諱（見二九七九號偵卷第九頁、一○九號
    偵卷第一三頁，本院卷第一八、二九頁），且被告為警查獲後，經採集其尿液送
    檢驗結果，呈海洛因代謝物嗎啡陽性反應，有臺中縣衛生局檢驗尿水報告書附卷
    可稽（見二九七九號偵卷第一二頁），足見被告自白與事實相符。
  (二)雖被告以前詞置辯，惟被告於本院九十一年度訴字第二○○五號案件審理時，已
    明確供稱：「（九十一年二月十八日一直吸食到六月十四日？）九十一年二月十
    八日吸完就沒有再（筆錄誤植為「在」）吸了，六月十四日早上九點多搶回來就
    吸食」、「（為何又再吸食？）我不會講，因為我爸剛過世不久，我心情不好」
    、「（二月十八日那天吸食完之後還有打算在吸食嗎？）沒有」、「（為何六月
    十四日又吸食？）我爸三月初過世，我心情不好」等語（見本院九十一年度訴字
    第二○○五號卷第四九頁），該案承辦法官因此將檢察官此部分併案退回由檢察
    官另行依法處理。而被告於本案偵訊時，亦表示：「（你在九十一年二月十八日
    至九十一年六月十四日間有無施用海洛因？）沒有」、「（為何隔四個月又再施
    用海洛因？）因我父親過世，又結交損友才再吸食」等語（見一○九號偵卷第一
    三頁），且被告之父顏金炎確實係於九十一年三月三日死亡，有法務部戶役政連
    結作業系統查詢資料在卷可憑（見本院卷第二三頁），足見被告上開所述並非虛
    偽而得採信。被告既係因父親過世，心情不佳，始於相隔四個月之後，另行起意
    施用海洛因，則本案與前案間，自不具有連續犯之裁判上一罪關係。被告於前案
    判決確定後，本案調查、審理時，始翻稱：伊是從九十一年二月十八日一直施用
    到九十一年六月十四日云云，顯屬事後卸責之詞，而無足採。
  (三)綜上所述，被告所辯不足採信。本件事證明確，被告犯行堪以認定。
二、被告前因施用毒品案件，經觀察、勒戒結果，認有繼續施用毒品之傾向，經本院
    以八十九年度毒聲字第五五九三號裁定令入戒治處所施以強制戒治，於戒治期滿
    後，由臺灣臺中地方法院檢察署檢察官於九十年十月二十二日，以九十年度戒毒
    偵字第四七七號為不起訴處分確定；復基於概括犯意，於九十一年二月十八日下
    午五時、六時許，連續施用海洛因二次，經本院以九十一年度訴字第二○○五號
    判處有期徒刑十月確定，有該不起訴處分書及刑事判決附卷可參（見二九七九號
    偵卷第一五頁、一○九號偵卷第七頁），其三犯施用毒品，依法應予論科。
三、核被告所為，係犯毒品危害防制條例第十條第一項之施用第一級毒品罪。其因施
    用而持有海洛因之低度行為，為施用之高度行為所吸收，不另論罪。爰審酌被告
    施用毒品除戕害自身健康外，併對社會秩序產生不良影響，惟僅施用一次，所生
    危害非鉅等一切情狀，量處如主文所示之刑。
據上論斷，應依刑事訴訟法第二百九十九條第一項前段，毒品危害防制條例第十條第
一項、第二十三條第二項，判決如主文。
本案經檢察官盧永盛到庭執行職務。
中      華      民      國      九十二    年      四    月    二十九    日
                                臺灣臺中地方法院刑事第四庭
                                    審判長法  官  張  靜  琪
                                          法  官  黃  家  慧
                                          法  官  羅  智  文
右正本證明與原本無異。
如不服本判決，應於判決送達後十日內向本院提出上訴狀，上訴於臺灣高等法院臺中
分院( 須附繕本 )。
                                          書記官
中      華      民      國      九十二    年      四    月      三十    日
附錄論罪科刑法條
毒品危害防制條例第十條第一項
施用第一級毒品者，處六月以上五年以下有期徒刑。


司法院資訊處製作；財團法人民間司法改革基金會備份。
